臺灣高等法院臺中分院刑事判決　　　　96年度上訴字第1026號
上　訴　人
即　被　告　乙○○
選任辯護人　林春祥律師
上列上訴人因偽造文書等案件，不服臺灣臺中地方法院95年度訴
字第2627號中華民國95年12月15日第一審判決（起訴案號：臺灣
臺中地方法院檢察署95年度偵字第5030號），提起上訴，本院判
決如下：
    主  文
原判決撤銷。
乙○○共同連續行使偽造私文書，足以生損害於他人，處有期徒
刑伍月，減為有期徒刑貳月又拾伍日，如易科罰金，以銀元參佰
元（即新臺幣玖佰元）折算壹日。附表甲所示「易付卡（輕鬆打
）客戶資料卡」上偽造之被冒名者簽名計拾枚，均沒收。
    事  實
原審判決書所記載之事實，與本院認定之犯罪事實相同，玆引用
之。（如附件）
      理  由
一、引用原審判決書所記載之證據及理由（除應依中華民國96年
    罪犯減刑條例予以減刑外，詳如理由二）。被告上訴雖猶否
    認有偽造文書犯行，辯稱：是因為張鉦新說全部資料都有得
    到申請人之同意，且張鉦新一再要求而代為填寫資料卡及簽
    名，伊為服務客戶才如此做，並幫公司衝業績云云。惟查被
    告對於張鉦新代理為數甚多之客戶申請行動電話門號，且均
    未出具委託書及雙證件正本之情形下，而為了全虹公司四海
    店之業績，仍代為填寫「易付卡（輕鬆打）客戶資料卡」，
    並傳真給遠傳公司及和信公司，且該些電話門號，經遠傳公
    司及和信公司調查結果，果然均係冒名申請之門號，如謂被
    告不知有偽造文書之情事，顯悖於一般人對事理之認知，不
    合常理，並經原審法院詳敘其理由，足見被告所辯為事後卸
    責之詞，無足採信。被告犯行堪以認定，被告上訴意旨仍執
    前詞，否認犯罪，指摘原判決不當，為無理由，應予駁回。
二、被告犯罪時間在中華民國96年4月24日以前， 合於減刑條件
    ，應予以減刑，爰依中華民國96年罪犯減刑條例第2條第1項
    第3款予以減刑，原審認上訴人罪證明確，予以論罪科刑 ，
    固非無見，惟查原審未及依上開中華民國96年罪犯減刑條例
    予以減刑，尚有未洽。被告否認犯罪上訴指摘原審不當，雖
    無理由，惟原判決既有可議，即無可維持，自應由本院加以
    撤銷改判。爰審酌被告雖犯後仍否認有觸法犯罪，但均表示
    對所為感到後悔，動機均係想為公司衝業績，惡性非重，及
    被告所為有影響社會治安之虞，惟本案尚未查有該些易付卡
    已流出供犯罪集團使用之情形，所造成之危害非鉅等一切情
    狀，量處如主文所示之刑，及減得之刑，並諭知易科罰金之
    折算標準。又被告行為時之易科罰金折算標準，修正前罰金
    罰鍰提高標準條例第2條前段（現已刪除）規定， 就其原定
    數額提高為100倍折算1日，則本件被告行為時之易科罰金折
    算標準，應以銀元300元折算1日，經折算為新臺幣後，應以
    新臺幣『900元』折算為1日。惟94年2月2日總統令修正公布
    95 年7月1日施行之刑法第41條第1項前段則規定：「犯最重
    本刑為五年以下有期徒刑以下之刑之罪，而受六個月以下有
    期徒刑或拘役之宣告者，得以『新臺幣一千元、二千元或三
    千元』折算一日，易科罰金。」比較修正前後之易科罰金折
    算標準，以95年7月1日施行前之規定，較有利於被告。是以
    本件被告減刑後，仍依刑法第2條第1項前段之規定，應依95
    年 7月1日施行前之規定刑法第41條第1項前段併諭知易科罰
    金折算之標準。
據上論結，應依刑事訴訟法第369條第1項前段、第364條、第299
條第一項前段、刑法2條第1項前段、第28條、第210條、第216條
、第219條、修正前刑法第56條、第41條第1項前段，修正前罰金
罰鍰提高標準條例第2條， 現行法規所定貨幣單位折算新臺幣條
例第2條，中華民國96年罪犯減刑條例第2條第1項第3款、 第7條
、第9條，判決如主文。
本案經檢察官甲○○到庭執行職務。
中　　華　　民　　國　 　96　 　年　　8　  月　 21　　日
            刑事第二庭    審判長法　官  李  璋  鵬
                                法　官  胡  森  田
                                法　官  蕭  錦  鍾
上列正本證明與原本無異。
如不服本判決應於收受本判決後10日內向本院提出上訴書狀，其
未敘述上訴理由者，並得於提起上訴後10日內向本院補提理由書
狀（均須按他造當事人之人數附繕本）「切勿逕送上級法院」。
                                書記官  蕭  訓  慧
中　　華　　民　　國　 　96 　　年　　8　　月　 22　　日
